臺灣苗栗地方法院民事簡易判決
110年度苗簡字第473號
原      告  黃怡嘉  

被      告  丁立宏  

訴訟代理人  繆璁律師  
上列被告因傷害案件，原告提起刑事附帶民事訴訟請求損害賠償
，經本院刑事庭裁定移送前來（109年度簡附民字第71號），本
院於民國111年1月20日言詞辯論終結，判決如下：
    主      文
一、被告應給付原告新臺幣114,480元，及自民國109年12月25日
    起至清償日止，按年息5％計算之利息。
二、原告其餘之訴駁回。
三、訴訟費用由被告負擔23％，餘由原告負擔。
四、本判決第一項得假執行。 
五、原告其餘假執行之聲請駁回。 　　
    事實及理由
一、原告主張：兩造原為同事關係，被告因不滿原告在通訊軟體
    LINE對話群組中之發言，要求原告向其道歉未獲置理後，竟
    基於傷害之犯意，於民國109年6月10日上午11時44分許，在
    當時所任職位於苗栗縣○○鎮○○路0段00號飛鷹地產竹南店內
    ，持預藏之棒球棒毆打原告之背部及頭部，致原告受有頭部
    、背部及左側手部挫傷等傷害。被告前開不法行為，造成原
    告身心受創，併發頭痛暈眩欲嘔及頸部神經壓迫症候之挫傷
    ，心中更留下陰影、恐懼與焦慮而罹患急性創傷症候群，原
    告因此無法上班而請假休養1個月。爰依侵權行為之法律關
    係，請求被告賠償醫療費用新臺幣（下同）8,525元、就醫
    交通費10,120元、薪資損失122,455元及精神慰撫金356,280
    元等語。並聲明：被告應給付原告497,380元，及自起訴狀
    繕本送達翌日起至清償日止，按年息5％計算之利息；暨願供
    擔保請准宣告假執行。
二、被告答辯：原告請求大眾醫院及新竹國泰醫院之醫療費及就
    醫交通費部分，與本件傷害無涉，亦非必要性支出，不應准
    許。又原告工作所得均來自銷售房屋之獎金，本件傷害事故
    發生後，原告於其主張之請假期間，仍連續在個人網站上推
    出銷售房屋之貼文與文案，足見原告請假中仍可繼續工作，
    未發生無法工作之損失。另原告傷勢並不嚴重，事發後仍持
    續在個人網站及臉書發文，顯然樂在其中，無精神上之損害
    可言。此外，被告因原告之職場霸凌及傷害行為，已於另案
    即本院110年度苗簡字第416號侵權行為損害賠償事件中請求
    原告賠償506,000元，被告自得以該債權於本案中主張抵銷
    等語。並聲明：原告之訴及假執行之聲請均駁回。
三、本院為行集中審理，協同兩造協議並簡化爭點整理如下：
  ㈠兩造不爭執事項：
  ⒈兩造原為同事關係，被告因不滿原告在通訊軟體LINE對話群
    組中之發言，要求原告向其道歉未獲置理後，基於傷害之犯
    意，於109年6月10日上午11時44分許，在當時所任職位於苗
    栗縣○○鎮○○路0段00號飛鷹地產竹南店內，持預藏之棒球棒
    毆打原告之背部及頭部，致原告受有頭部、背部及左側手部
    挫傷等傷害。
  ⒉被告因上開傷害行為，經本院109年度苗簡字第1163號、110
  　年度簡上字第37號刑事判決判處有期徒刑3月確定。
  ⒊原告主張之損害賠償項目及金額，被告不爭執者如下：
    109年6月10日、6月12日為恭醫院之醫療費用5,550元及就醫
    交通費760元。
　㈡本件爭點：
　⒈原告請求大眾醫院之醫療費用350元、就醫交通費560元，及
  　新竹國泰醫院之醫療費用2,625元、就醫交通費8,800元，有
    無理由？
  ⒉原告請求不能工作之薪資損失122,455元，有無理由？
  ⒊原告得請求之精神慰撫金數額為何？
  ⒋被告以其在本院110年度苗簡字第416號民事事件對原告之債
  　權，於本件訴訟中主張抵銷，有無理由？
四、按因故意或過失，不法侵害他人之權利者，負損害賠償責任
    ；不法侵害他人之身體或健康者，對於被害人因此喪失或減
    少勞動能力，或增加生活上之需要時，應負損害賠償責任；
    不法侵害他人之身體、健康、名譽、自由、信用、隱私、貞
    操，或不法侵害其他人格法益而情節重大者，被害人雖非財
    產上之損害，亦得請求賠償相當之金額，民法第184條第1項
    前段、第193條第1項、第195條第1項前段分別定有明文。本
    件被告並不爭執於上開時、地有不法傷害原告之行為，則原
    告依侵權行為之規定請求被告賠償損害，自屬有據，爰就其
    請求之項目及金額審酌如下：
　㈠醫療費及就醫交通費：
　⒈原告於109年6月10日、6月12日支出為恭醫院之醫療費用5,55
    0元及就醫交通費760元乙節，業據原告提出醫療費用收據為
    憑（見附民卷第9頁），且為被告所不爭執，此部分請求應
    予准許。
　⒉又原告於109年6月12日，因頭部外傷併頭痛、眩暈、欲嘔及
    頸部挫傷疑頸椎神經壓迫症候，至大眾醫院就診，支出醫療
    費用350元；另於109年6月17日、6月24日、7月1日、7月8日
    、7月22日、8月12日、8月26日、9月9日，因急性壓力反應
    、急性創傷症候群，至新竹國泰醫院就診，支出醫療費用2,
    625元等情，有前揭醫院之醫療費用收據、診斷證明書及新
    竹國泰醫院110年11月11日（110）竹行字第1100000544號函
    在卷可佐（見附民卷第11-25頁、本案卷第235-239、271頁
    ）。衡以原告至大眾醫院就診之日期與本件事發日僅相距2
    日，而原告於事發當時除遭被告以球棒毆打背部及頭部外，
    兩造並有互相拉扯頭髮之行為（見本案卷第18頁刑事簡易判
    決所載），前揭激烈衝突過程實有可能造成頸部之傷害，是
    原告至大眾醫院就診之頭、頸部傷勢，應仍屬遭被告毆打及
    兩造互毆過程中所發生，自與被告之傷害行為具有關連性，
    原告請求賠償大眾醫院之醫療費用350元，尚無不合。另參
    以新竹國泰醫院前揭函文說明：原告於109年6月17日初次至
    該院精神科門診就診，自訴1週前在公司被同事用棒球棒偷
    襲，頭部外傷、夜眠中斷、焦慮、負向思考，害怕及驚嚇反
    應、哭泣、被傷害的感覺再重現；所述事件是有可能造成急
    性壓力反應及急性創傷症候群等語（見本案卷第271頁）。
    本院審酌原告係在公司上班、毫無防備之情況下，突遭被告
    持球棒毆打頭部成傷，被告所為實屬重大暴力行為，一般人
    遭遇此種情況後感到害怕、驚嚇及痛苦，並不違反常情。而
    原告所經歷之事件，既有可能造成急性壓力反應及急性創傷
    症候群，且原告至新竹國泰醫院求診之日期，亦距本件事發
    日不遠，堪認原告主張其係因本件事故而受有上開心理創傷
    ，應可憑採，其請求被告賠償新竹國泰醫院之醫療費用2,62
    5元，亦應准許。
　⒊基上，原告於109年6月12日至大眾醫院就診1次，及於同年6
    月17日至9月9日至新竹國泰醫院就診8次，既係為治療本件
    傷害及相關後遺症，則其併請求自住家往返前開醫院之交通
    費用，尚無不合。又原告前往大眾醫院就診時，經醫師診斷
    有頭部外傷併頭痛、眩暈、欲嘔及頸部挫傷等症狀，並囑言
    宜休養1個月（見本案卷第235頁），衡其當時之傷勢，為顧
    及行車安全，應有搭乘計程車之必要。而自原告住處至大眾
    醫院之計程車資，單程約在280元至365元之間，有台灣大車
    隊計程車車資估算網頁資料在卷可參（見本案卷第361頁）
    ，原告主張其往返大眾醫院之交通費為560元，未逾上開車
    資範圍，應可憑採。另原告因急性壓力反應、急性創傷症候
    群至新竹國泰醫院就診時，除於前揭頭、頸部傷勢休養期間
    （即109年6月12日至同年7月11日期間）有不宜駕車之情形
    外，其餘時間尚無證據證明原告已達無法自行駕車前往，而
    需搭乘計程車就醫之程度。是原告請求往返新竹國泰醫院之
    計程車資，應以109年6月17日、6月24日、7月1日、7月8日
    為限。而自原告住處至新竹國泰醫院之計程車費，單程約在
    695元至905元之間，亦有台灣大車隊計程車車資估算網頁資
    料在卷可參（見本案卷第203頁），原告主張其往返新竹國
    泰醫院之交通費每次1,100元，未逾上開車資範圍，自可憑
    採，是該4次就醫車資應以4,400元計。另原告於同年7月22
    日、8月12日、8月26日、9月9日自住家往返新竹國泰醫院就
    診部分，爰以駕駛一般小客車所耗費之油資，依往返距離每
    次約50公里（見本案卷第203頁）、109年度95無鉛汽油均價
    23.5元、汽車每公升油耗量約20公里計算（參經濟部能源局
    109年平均油價表及車輛油耗指南等資料），原告駕車往返4
    次之就醫車資應為235元【計算式：50公里×4次÷20×23.5元＝
    235元】。
　⒋綜上，原告得請求之醫療費用合計8,525元（含為恭醫院5,55
    0元、大眾醫院350元、新竹國泰醫院2,625元），就醫交通
    費合計5,955元（含為恭醫院760元、大眾醫院560元、新竹
　　國泰醫院4,635元）。
　㈡薪資損失：
　　原告主張其遭被告毆打後，因前述傷害無法上班而請假休養
    1個月，受有薪資損失122,455元等情，固提出109年1至5月
    薪資單、請假證明書、存摺影本、大眾醫院診斷證明書、新
    竹國泰醫院診斷證明書等件為憑（見附民卷第27-37頁、本
    案卷第223-237頁）。然查，原告當時任職欣旭泰不動產有
    限公司（下稱欣旭泰公司）從事不動產仲介工作，薪資結構
    並無底薪，全以房地成交案件計算獎金，此經原告陳述明確
    ，並有欣旭泰公司函覆資料在卷可佐（見本案卷第188-189
    、283頁），足見原告之每月工作收入繫於仲介案件成交之
    數量及金額，並非固定。而不動產買賣成交與否暨成交金額
    多寡，事涉買賣雙方需求、市場經濟面、政策面等諸多因素
    ，與原告出勤日數並無必然之關連，是依原告之工作收入性
    質，尚難逕以其過往之業績獎金計算請假期間之薪資損失。
    況依欣旭泰公司函覆本院之說明及檢附之原告109年6月薪資
    單（見本案卷第283、307頁），可知原告於109年6月10日至
    同年7月5日病假期間，仍有1件位於三灣鄉灣中段土地成交
    案件，該案件原告可領獎金92,836元，前開獎金數額甚至高
    於當年度原告正常出勤之4月、9月、11月及12月薪資收入。
    從而，原告主張其病假期間受有薪資損失122,455元，請求
    被告賠償前開損害，難認有據，不應准許。
　㈢精神慰撫金：
　　按非財產上損害之慰撫金數額，究竟若干為適當，應斟酌兩
    造身分、地位、經濟狀況、加害程度及其他各種情形，俾為
    審判之依據（最高法院86年度台上字第511 號、第3537號判
    決參照）。本件兩造事發當時為同事關係，因細故爭執，被
    告即持棒球棒毆打原告，致原告受有頭部、背部及左側手部
    挫傷等傷害，並造成原告罹患急性創傷症候群，堪認原告精
    神上應受有相當程度之痛苦。又原告學歷為大學畢業，前從
    事房仲業，現無工作，108年申報所得為836,804元、109年
    申報所得為1,365,725元，名下有房屋、土地各1筆、汽車1
    輛、投資2筆；被告學歷為高中畢業，現擔任房仲業店長，
    年收入約150萬元，108年申報所得為800,280元、109年申報
    所得為1,418,876元，名下有汽車1輛等情，經兩造陳明在卷
    ，並有稅務電子閘門財產所得調件明細表可參（見本案卷第
    368頁及證物袋）。本院斟酌兩造前開教育程度、經濟狀況
    、身分、地位，並考量被告之行為動機、手段及原告傷勢輕
    重程度，認原告請求之精神慰撫金以10萬元為適當；逾此數
    額則屬過高，不應准許。
五、另被告主張其因原告之職場霸凌及傷害行為，已於本院110
    年度苗簡字第416號民事事件中請求原告賠償506,000元，欲
    以該債權於本案主張抵銷云云。惟因故意侵權行為而負擔之
    債，其債務人不得主張抵銷，此為民法第339條所明定。被
    告所負本件損害賠償債務，係因故意傷害原告身體之行為而
    生，依上開規定，自不得以原告對其所負之其他債務主張抵
    銷。從而，被告所為之抵銷抗辯，並無可採。
六、綜上所述，原告依侵權行為損害賠償之法律關係，請求被告
    給付114,480元（含醫療費用8,525元、就醫交通費5,955元
    、精神慰撫金10萬元），及自起訴狀繕本送達之翌日即109
    年12月25日（見附民卷第39頁）起至清償日止，按年息5％計
    算之遲延利息，為有理由，應予准許；逾此部分之請求，則
    無理由，應予駁回。
七、本件原告勝訴部分，係適用簡易程序所為被告敗訴之判決，
    依民事訴訟法第389條第1項第3款規定，應依職權宣告假執
    行。原告就其勝訴部分陳明願供擔保請准宣告假執行，僅係
    促使法院之職權發動，無庸為准駁之諭知；至原告敗訴部分
    ，其假執行之聲請已失所依附，應併予駁回。
八、本件事證已臻明確，兩造其餘攻擊防禦方法及所提證據，經
    審酌後，於判決結果不生影響，爰不一一論列。
九、訴訟費用負擔之依據：民事訴訟法第79條。 　　　　
中　　華　　民　　國　　111 　年　　2 　　月　　17　　日
                  苗栗簡易庭  法　官　顏苾涵
以上正本係照原本作成。
如對本判決上訴，須於判決送達後20日內向本院提出上訴狀。如
委任律師提起上訴者，應一併繳納上訴審裁判費。
                              書記官　楊慧萍
中　　華　　民　　國　　111 　年　　2 　　月　　17　　日